最高法院刑事判決　　　　　　一○○年度台上字第五四六○號
上　訴　人　陳再長
上列上訴人因違反毒品危害防制條例案件，不服台灣高等法院中
華民國一○○年七月二十六日第二審判決（一○○年度上訴字第
一七五四號，起訴案號：台灣板橋地方法院檢察署九十九年度毒
偵字第四八八八號、九十九年度偵字第一四五七四、一五五三五
號），提起上訴，本院判決如下：
    主  文
上訴駁回。
    理  由
按刑事訴訟法第三百七十七條規定，上訴於第三審法院，非以判
決違背法令為理由，不得為之。是提起第三審上訴，應以原判決
違背法令為理由，係屬法定要件。如果上訴理由書狀並未依據卷
內訴訟資料，具體指摘原判決不適用何種法則或如何適用不當，
或所指摘原判決違法情事，顯與法律規定得為第三審上訴理由之
違法情形，不相適合時，均應認其上訴為不合法律上之程式，予
以駁回。本件上訴人陳再長上訴意旨略稱：原判決認定上訴人犯
有販賣第二級毒品共二罪，無非係以證人簡長榮之陳述，作為認
定上訴人犯罪之基礎。然查上訴人僅於其中民國九十九年四月二
十二日該次，與共同被告邱志誠（未據起訴）有收取簡長榮所交
付之新台幣（下同）三千元價金。至於同年五月七日該次，其乃
基於好友情誼，免費請簡長榮吸食解癮，並未收取任何金錢，簡
長榮指述上訴人有收取金錢代價，乃圖謀適用毒品危害防制條例
第十七條第一項減免其刑；原審未察，遽採信簡長榮之不實證詞
，論處上訴人罪刑，有違經驗法則及論理法則云云。
惟查：原判決綜合全案卷證資料，本於事實審法院採證認事之職
權，認定上訴人與邱志誠共同基於販賣甲基安非他命營利之犯意
聯絡，推由其於九十九年四月二十二日下午二時七分許，以門號
0000000000號行動電話，與簡長榮所使用之0000
000000號行動電話聯絡販毒事宜後，於同日下午九時十分
許，其與邱志誠共同駕車前往簡長榮位於桃園縣桃園市○○路八
十八號三樓住處樓下，以三千元之價格，販賣甲基安非他命一包
（重量約一公克）予簡長榮。另再獨自基於販賣甲基安非他命之
犯意，於同年五月七日凌晨零時五分許，以同一門號行動電話與
簡長榮聯絡販毒事宜後，於同日凌晨零時二十九分許，在同一地
點，以三千元之價格，單獨販賣甲基安非他命一包（重量約一公
克）予簡長榮。嗣經警於同年五月十四日下午一時許，在其位於
桃園縣龜山鄉○○街三十二號一樓住處執行搜索而查獲，並扣得
門號0000000000號行動電話一支（含ＳＩＭ卡一張）
等情。因而撤銷第一審關於販賣第二級毒品二罪部分之判決，改
判論處上訴人共同販賣第二級毒品（累犯，依毒品危害防制條例
第十七條第二項減輕其刑後，量處有期徒刑三年十月）；又販賣
第二級毒品（累犯，依毒品危害防制條例第十七條第二項減輕其
刑後，量處有期徒刑三年十月）罪刑。已依據卷內資料，說明：
前揭事實業據上訴人於偵查及審判中坦承不諱，核與證人簡長榮
於偵查中證述之情節相合，復有上訴人之0000000000
號行動電話與簡長榮之0000000000號行動電話之通訊
監察譯文可資佐證，並有0000000000號行動電話一支
扣案可憑，因認上訴人確有前揭販賣第二級毒品犯行等情綦詳。
上訴意旨對於原判決所為前揭論斷，並未依據卷內資料，具體指
摘有何違背法令之情形。且查：九十九年五月七日販賣第二級毒
品部分，上訴人於偵查及審判中始終坦承不諱，且在事實審不曾
主張無償轉讓，嗣於第三審始提出該新事實、新證據，辯稱無償
轉讓云云，並非依據卷內資料執為指摘，自非適法之第三審上訴
理由。至於九十九年四月二十二日共同販賣第二級毒品部分，就
原判決究竟如何違背法令之情形，並無一語為具體之指摘。上訴
意旨所為前揭指陳，顯與法律規定得為第三審上訴理由之違法情
形，不相適合。其上訴不合法律上之程式，應予駁回。
據上論結，應依刑事訴訟法第三百九十五條前段，判決如主文。
中    華    民    國  一○○  年    十    月    六    日
                      最高法院刑事第十二庭
                          審判長法官  陳  世  雄  
                                法官  張  清  埤  
                                法官  張  祺  祥  
                                法官  宋      祺  
                                法官  周  盈  文  
本件正本證明與原本無異
                                      書  記  官  
中    華    民    國  一○○  年    十    月    七    日
                                                       s